---
title: "Exercice 2"
author: "Valorys Trillaud"
date: "2024-03-04"
categories: [news, analysis]
---

# Exercice semaine 2

```{r}
#| warning: FALSE
#| message: FALSE
library(rvest)
library(purrr)
library(dplyr)
library(tidyverse)
library(stringr)
```

## Question 1

```{r}
list_tables <-
  session("https://fr.wikipedia.org/wiki/Liste_des_m%C3%A9daill%C3%A9s_olympiques") |>
  html_elements(".wikitable") |>
  html_table()
```

Cette commande créer une liste, list_tables qui contient 6 tables.

## Question 2

### Nettoyer la base de données

```{r}
# Créez un objet contenant le premier élément de list_tables
data_medaillles_sport_ete <- list_tables[[1]]

# Supprimez la première colonne et la première ligne
data_medaillles_sport_ete <- data_medaillles_sport_ete[-1,-1]

# Renommez les colonnes
colnames(data_medaillles_sport_ete) <- c("Discipline", "Annees", "Editions",
                                          "Epreuves_2020", "Or", "Argent", 
                                         "Bronze", "Total", "Athletes_medailles",
                                          "Athletes_or")

# Convertir en colonnes d'entiers
data_medaillles_sport_ete[c('Editions', 'Epreuves_2020', 'Or', 'Argent', 'Bronze', 'Total')] <- lapply(data_medaillles_sport_ete[c('Editions', 'Epreuves_2020', 'Or', 'Argent', 'Bronze', 'Total')], as.integer)
```

## Question 3

### Les 3 disciplines avec le plus de médailles distribuées depuis le début de l'histoire des jeux olympiques.

```{r}
data_medaillles_sport_ete |> 
  arrange(desc(Total)) |> 
  head(3)
```

Les trois disciplines avec le plus de médailles distribuées sont l'athlétisme, la nation et la lutte.

## Question 4

### Les disciplines avec le moins d'épreuves en 2020

```{r}
data_medaillles_sport_ete |> 
  arrange(Epreuves_2020)
```

Les sports avec le moins d'épreuves en 2020 et qui avaient que 2 épreuves sont le Football, le Golf, le Handball, le Hockey sur gazon, la Natation synchronisée, le Pentathlon moderne, le Volley-ball et le Water polo.

## Question 5, 6 et 7

### Les questions 5, 6 et 7 seront traité en même temps le but est d'avoir une fonction dénérique qui nous renseigne sur le nombre total d'apparence des disciplines aux JO d'été.

```{r}
extract_numbers <- function(str) {
  as.integer(str_extract_all(str, "\\d+")[[1]])
}


# Fonction de calcul du nombre de JO d'été
calcul_nb_editions <- function(date) {
  r <- strsplit(as.character(date), ",")[[1]]
  summer_olympics_years <- integer(0)

  for (part in r) {
    if (grepl("depuis", part)) {
      debut <- extract_numbers(part)
      summer_olympics_years <- c(summer_olympics_years, seq(debut, 2020, by = 4))
    } else if (grepl("-", part)) {
      date_debut <- as.integer(strsplit(part, "-")[[1]])
      summer_olympics_years <- c(summer_olympics_years, seq(date_debut[1], date_debut[2], by = 4))
    } else if (is.numeric(part)) {
      summer_olympics_years <- c(summer_olympics_years, part)
    } else {
      debut <- extract_numbers(part)
      summer_olympics_years <- c(summer_olympics_years, debut)
    }
  }

  # Exclure les années sans JO
  summer_olympics_years <- setdiff(summer_olympics_years, c(1916, 1940, 1944))
  nb_editions <- length(unique(summer_olympics_years))
  return(nb_editions)
}

# Exemples d'utilisation de la fonction
calcul_nb_editions(2000)
calcul_nb_editions("2000")
calcul_nb_editions("2000-2012") 
calcul_nb_editions("depuis 2000")

```

```{r}
calcul_nb_editions("1896, 1904, depuis 1920")
```

L'appel calcul_nb_editions("1896, 1904, depuis 1920") rend bien 26.

```{r}
calcul_nb_editions(2000)
```

L'appel calcul_nb_editions(2000) rend 1.

```{r}
calcul_nb_editions("1904–1924, depuis 1948")
```

L'appel calcul_nb_editions("1904--1924, depuis 1948") rend 21.

## Question 8

### Implémentez une fonction calcul_medailles_individuelles qui détermine le nombre de médaille maximal a été obtenu par un athlète lors d'olympiades.

```{r}
calcul_medailles_individuelles <- function(data_medaillles_sport_ete){
  medailles <- "\\(\\d+-\\d+-\\d+\\)"
  data_medaillles_sport_ete$Athletes_medailles <- regmatches(data_medaillles_sport_ete$Athletes_medailles, gregexpr(medailles, data_medaillles_sport_ete$Athletes_medailles))
  data_medaillles_sport_ete$Athletes_medailles <- sapply(data_medaillles_sport_ete$Athletes_medailles, function(x) ifelse(length(x) > 0, x[1], NA))
  medaille_max <- max(sapply(strsplit(gsub("\\(|\\)", "", data_medaillles_sport_ete$Athletes_medailles), "-"), function(x) sum(as.numeric(x))))
  return(medaille_max)
}

calcul_medailles_individuelles(data_medaillles_sport_ete)
```

Le nombre de médaille maximal obtenu par un athlète lors d'olympiades est de 28.

## Question 10

```{r}
extraire_nationalite_athlete <- function(chaine){
  nationalites_match <- gregexpr("\\(([A-Z]+)\\)", chaine)
  nationalites <- regmatches(chaine, nationalites_match)[[1]]
  nationalites <- setNames(rep(1, length(nationalites)), nationalites)
  return(nationalites)
}

extraire_nationalite_athlete("Paavo Nurmi (FIN) (9-3-0) Carl Lewis (USA) (9-1-0)")

```

